台灣板橋地方法院刑事判決　　　　　　　　　　　　九十一年度易字第一七八三號
　　公　訴　人　台灣板橋地方法院檢察署檢察官
　　被　　　告　甲○○
右列被告因違反家庭暴力防治法案件，經檢察官提起公訴（九十年度偵字第一七一七
七、一八二二九號及九十一年度偵字第六五七一號）及移
一二九八三號），本院判決如左：
    主  文
甲○○連續違反法院依家庭暴力防治法第十三條所為之禁止實施家庭暴力行為及禁止
直接騷擾行為之民事保護令裁定，處拘役伍拾日，如易科罰金，以佰元折算壹日。
    事  實
一、甲○○與乙○○曾有事實上之夫妻關係，彼此間為家庭暴力防治法第三條第一款
    所定之家庭成員。甲○○因於民國（下同）九十年七月二十二日凌晨三時許，在
    台北縣板橋市○○路二００巷三號五樓住處，徒手毆打乙○○，致乙○○受有左
    額挫傷、左手腕挫傷併瘀腫、右手第四指挫傷、上唇撕裂傷約一公分等傷害（傷
    害部分，已經台北縣板橋市調解委員會調解成立，並經法院核定，且乙○○已於
    調解之際，表明同意撤回告訴之意，視為撤回告訴，另經台灣板橋地方法院檢察
    署檢察官不起訴處分），已發生家庭暴力之行為，經乙○○向本院聲請民事暫時
    保護令後，已由本院於九十年七月二十七日核發九十年度暫家護字四七三號民事
    暫時保護令，諭令甲○○不得對乙○○實施身體或精神上不法侵害之行為，不得
    直接或間接對於乙○○為騷擾、通話、通信之聯絡行為。詎甲○○於上開民事暫
    時保護令核發後，基於違反保護令之概括犯意，先於九十年八月十四日凌晨五時
    許，在台北縣板橋市○○路二００巷三號五樓，徒手毆打乙○○身體，對於乙○
    ○實施身體上不法侵害之行為，違反上開民事暫時保護令，並致乙○○受有頭部
    挫傷與右腕部三×二公分瘀傷等傷害（傷害部分，已經台北縣板橋市調解委員會
    調解成立，並經法院核定，且乙○○已於調解之際，表明同意撤回告訴之意，視
    為撤回告訴）。嗣因聲請上開暫時保護令，視為已有保護令之聲請，再由本院於
    九十年八月三十一日核發九十年度家護字第六八四號民事通常保護令，諭知甲○
    ○不得對乙○○實施身體或精神上不法侵害之行為，不得直接或間接對於乙○○
    為騷擾、通話、通信之聯絡行為，應最少遠離台北縣板橋市○○路○段八號二二
    樓乙○○住居所、台北市○○區○○街一０六巷四號一樓乙○○工作場所至少一
    百公尺，保護令之有效期間為一年。然甲○○於上開民事通常保護令核發後，復
    承前開違反保護令之概括犯意，先後於九十年九月十三日、九月十四日、十月二
    日、十月十五日、十月二十九日，在台北市○○○路○段一九八號等處，連續以
    （０二）00000000號、（０二）00000000號、0000000
    000號等電話，撥打電話至乙○○申請使用之行動電話，並分別於行動電話語
    音信箱內，留下「我一定會在這兩天貼在門口，貼一大堆，說你是沒房子住，想
    要住免費的」、「趕快搬走吧！我給你臉你不要臉，就這樣講開，你房子已賣掉
    了，還留在那裡幹什麼呢？趕快搬走吧，應該聽的懂，因為人呆看臉就知」、「
    龜仔子，祇會打電話給我，不肯聽電話，Ｘ你娘ＧＹ」、「Ｘ你娘ＧＹ，你娘」
    、「臭ＧＹ啦，Ｘ你娘啦，臭ＧＹ啦，幹」等語，直接對於乙○○為騷擾之聯絡
    行為，違反上開民事通常保護令。又於九十年十月九日晚十時許，承前違反民事
    保護令之概括犯意，在台北縣板橋市○○路二００巷三號五樓，以手掌摑乙○○
    之臉頰，對於乙○○實施身體上不法侵害之行為，違反上開民事通常保護令，並
    致乙○○受有右臉頰瘀傷之傷害（傷害部分，業經台北縣板橋市調解委員會調解
    成立，並經法院核定，且乙○○已於調解之際，表明同意撤回告訴之意，視為撤
    回告訴）。
二、案經被害人乙○○訴由台北縣政府警察局海山分局報請台灣板橋地方法院檢察署
    檢察官偵查起訴。
    理  由
一、訊據被告甲○○對於上述九十年八月十四日及十月九日與告訴人乙○○發生肢體
    衝突及於上開時日先後撥打電話予乙○○等事實坦承不諱；惟矢口否認有違反保
    護令之犯行，並辯稱：八月十四日，係因伊撥打電話，乙○○上前搶取話機，致
    話機掉落，砸至乙○○之頭部，伊並未毆打乙○○；又十月九日伊擬外出，乙○
    ○卻於大門阻擋，遂與乙○○發生拉扯，然並未毆打乙○○，乙○○所受之傷勢
    ，應係拉扯時不慎碰傷；另於八月二十日，始知乙○○曾經申請保護令，又伊以
    電話與乙○○聯絡時，二人仍同居一處，電話中所述之內容，均屬無意中所言，
    並未騷擾乙○○，另於接獲保護令後，均係乙○○撥打電話予伊云云。經查：
    （一）被告前於九十年七月二十二日凌晨三時許，在上開位於台北縣板橋市○○
          路二００巷三號五樓之住處，徒手毆打告訴人乙○○身體，致使告訴人陳
          雲鳳受有傷害，已發生家庭暴力行為，經告訴人乙○○向本院聲請民事暫
          時保護令後，已由本院於九十年七月二十七日核發九十年度暫家護字四七
          三號民事暫時保護令，諭令被告不得對告訴人實施身體或精神上不法侵害
          之行為，不得直接或間接對於告訴人為騷擾、通話、通信之聯絡行為。嗣
          並因聲請暫時保護令，視為已有保護令之聲請，再由本院於九十年八月三
          十一日核發九十年度家護字第六八四號民事通常保護令，諭知被告不得對
          告訴人實施身體或精神上不法侵害之行為，不得直接或間接對於告訴人為
          騷擾、通話、通信之聯絡行為，應最少遠離台北縣板橋市○○路○段八號
          二二樓告訴人住居所、台北市○○區○○街一０六巷四號一樓告訴人工作
          場所至少一百公尺，保護令之有效期間為一年，有上開民事保護令二紙在
          卷可稽。
    （二）又被告於九十年八月十四日凌晨五時許，在台北縣板橋市○○路二００巷
          三號五樓，徒手毆打乙○○身體，對於乙○○實施身體上不法侵害之行為
          ，違反上開民事暫時保護令，並致乙○○受有頭部挫傷與右腕部三×二公
          分瘀傷等傷害，業據告訴人乙○○於偵查中指訴綦詳，並提出中英醫院診
          斷證明書影本乙紙附卷足參。再觀之上開診斷證明書上所載告訴人乙○○
          所受之傷勢，除頭部挫傷外，尚有右腕部三×二公分瘀傷等傷害，若確僅
          話機於掉落時，不慎砸中告訴人，告訴人應無另受有右腕部三×二公分等
          傷勢之可能。是被告所辯告訴人之傷勢，係話機掉落所砸中云云，應係事
          後避重就輕之詞，不足採信。
    （三）被告先後於九十年九月十三日、九月十四日、十月二日、十月十五日、十
          月二十九日，在台北市○○○路○段一九八號，在台北市○○○路○段一
          九八號，連續以上揭電話，撥打電話至告訴人乙○○申請使用之行動電話
          ，並於行動電話語音信箱內，留下上開打擾或辱罵告訴人之言語，直接對
          於乙○○為騷擾之行為，違反本院九十年度家護字第六八四號民事通常保
          護令之事實，除據告訴人乙○○於偵查中指陳歷歷，並提出錄音帶譯文二
          份與錄音帶三捲附卷可考。又前揭行動電話語音信箱內之留言，原係被告
          主動撥打電話至告訴  人申請使用之行動電話，並於語音音箱內留言時所
          留存，所辯並未撥打予告訴人云云，顯與事實不符，亦不足取。
    （四）再被告於九十年十月九日二十二時許，在上揭處所，以手掌摑告訴人陳雲
          鳳之臉頰，對於告訴人乙○○實施身體上不法侵害之行為，違反本院九十
          年度家護字第六八四號民事通常保護令，致告訴人乙○○受有右臉頰瘀傷
          等傷害之事實，業據告訴人乙○○於警訊及偵查中指訴綦詳，並有告訴人
          提出之中英醫院診斷證明書影本乙紙在卷可佐。又觀之告訴人乙○○係於
          右臉頰處受傷，而非因與他人發生拉扯而受傷之手臂或手腕等處受傷。故
          被告所辯告訴人所受之傷勢，係二人發生拉扯所致云云，無非係卸責之詞
          ，不足採信。
    綜上所述，是被告所辯各節，要屬飾卸諉責之詞，均不足採。罪證明確，被告犯
    行洵堪認定。
二、核被告所為，係犯家庭暴力防治法第五十條第一款、第二款違反民事保護令之罪
    。又被告先後多次之犯行，時間緊接，且犯罪構成要件相同，顯係基於概括犯意
    為之，為連續犯，應論以一罪並加重其刑。爰審酌被告之品行、智識程度及被告
    與告訴人之前同居，因財務問題而起爭執，被告個性易衝動故與告訴人多次發生
    爭執，現與告訴人財務問題已獲得解決，並保證日後不再騷擾告訴人以及被告犯
    罪後之態度等一切情狀，量處如主文所示之刑，並諭知易科罰金之折算標準，以
    示懲儆。
三、至移送併辦（九十一年度偵字第一二九八三號）略以：甲○○又基於概括之犯意
    ，先後於九十年八月四日、十一月六日、十一月七日、十一月十日、九十一年三
    月十五日、三月二十九日、五月十七日、六月九日及七月七日多次以電話對告訴
    人乙○○為騷擾之行為；惟被告堅決否認有於上開時日撥打電話給告訴人乙○○
    對其為騷擾之行為。又告訴人提出錄音譯文為證，然上開錄音帶或譯文亦無法以
    此證明即係上開時日被告主動撥打給告訴人，對之為騷擾之行為；況本院函詢中
    華電信股份有限公司台灣北區電信分公司士林營運處及遠傳電信股份有限公司亦
    查無被告撥打電話給告訴人乙○○之通聯紀錄。是憑告訴人乙○○單一之指訴及
    其所提出之錄音譯文，並不足以證明被告有違反保護令之犯行。故本院就此併辦
    部分，無法認與上開已論罪部分有連續犯裁判上一罪之關係，無從併予審理，自
    應退還檢察官另行處理，附此說明。
據上論斷，應依刑事訴訟法第二百九十九條第一項前段、家庭暴力防治法第五十條第
一款、第二款，刑法第十一條前段、第五十六條、第四十一條第一項前段，罰金罰鍰
提高標準條例第二條，判決如主文。
本案經檢察官朱帥俊到庭執行職務
中    華    民    國    九   十   一    年    四    月    二  十  五    日
                                台灣板橋地方法院刑事第二庭
                                    法  官  潘  長  生
右正本證明與原本無異。
如不服本判決，應於判決送達後十日內向本院提出上訴狀 (應附繕本) ，上訴於臺灣
高等法院。
                                    書記官  陳  蒼  仁
中    華    民    國    九   十   一    年    四    月    二  十  五    日
附錄本案論罪科刑法條
家庭暴力防治法第五十條：
違反法院依第十三條、第十五條所為之下列裁定者，為本法所稱之違反保護令罪，處
三年以下有期徒刑、拘役或科或併科新臺幣十萬元以下罰金：
一、禁止實施家庭暴力行為。
二、禁止直接或間接騷擾、接觸、通話或其他連絡行為。
三、命遷出住居所。
四、遠離住居所、工作場所、學校或其他特定場所。
五、命完成加害人處遇計畫：戒癮治療、精神治療、心理輔導或其他治療、輔導。
